【裁判字號】    89,易,2543
【裁判日期】    890831
【裁判案由】    竊盜
【裁判全文】
臺灣板橋地方法院刑事判決                        八十九年度易字第二五四三號
    公  訴  人  臺灣板橋地方法院檢察署檢察官
    被      告  甲○○
右列被告因竊盜案件，經檢察官提起公訴（八十九年度偵字第一０一二一號），本院
判決如左：
    主  文
甲○○竊盜，處有期徒刑柒月。
    事  實
一、甲○○前有竊盜、贓物等多次前科紀錄（不構成累犯），仍不知檢束言行，竟意
    圖為自己不法之所有，於民國八十九年五月二十三日上午六時三十分許，騎乘其
    所有之三輪機器腳踏車，至臺北縣板橋火車站右側停車場，於勘查附近之地形地
    物後，將原先置於其三輪機器腳踏車上之保特瓶及硬紙板卸下，乘無人注意之際
    ，徒手竊取乙○○所有其夫楊福杉使用，停置於該停車場內未脫離管領之車牌號
    碼ＦＳＬ─二七五號重型機車乙部，得手後，覆蓋上開卸下之保特瓶及硬紙板於
    竊得之機車上以為掩飾，再將之載運至其位於臺北縣板橋市○○街五十一號住處
    ，嗣於同日中午十二時許，在上址住處前，為警查獲。
二、案經臺北縣警察局移請臺灣板橋地方法院檢察署檢察官偵查起訴。
    理  由
一、訊據被告甲○○固不否認於前揭時地搬運上述機車之事實，惟矢口否認有何竊盜
    犯行，辯稱：係有位穿環保清潔隊衣服叫「戊○○」者，以新臺幣五百元（下同
    ）之代價，囑伊將該機車運至板橋市○○路○路旁收破爛處，伊先返回住處卸下
    保特瓶時，即被警察逮捕，非伊行竊等語。經查，本件被告甲○○被查獲行竊之
    過程，係由臺北縣警察局接獲線報，由該局員警丙○○、丁○○於是日（即五月
    二十三日）清晨即在被告位於臺北縣板橋市○○街五十一號住處守候，嗣於同日
    上午六時三十分許，見被告騎乘其三輪機器腳踏車，至臺北縣板橋火車站右側停
    車場旁，於附近勘查地形地物後，將原置於三輪機器腳踏車上之保特瓶及硬紙板
    卸下，再走進停車場內，將上開乙○○所有之ＦＳＬ─二七五號重機車牽出，復
    將該機車之前輪先行抬上其三輪機器腳踏車，繼推機車後輪以固於該三輪機器腳
    踏車上，再覆蓋先前卸下之保特瓶及硬紙板以為掩飾，得手後行經板橋市○○道
    路旁並卸下該竊得ＦＳＬ─二七五號機車車牌，嗣返回其住處之際，即為一路跟
    監之員警丙○○、丁○○趨前逮捕等情，業據證人即臺北縣警察局員警丙○○、
    丁○○一致指訴綦詳，證人丁○○繼證稱：「我是據獲線報被告行竊機車，且專
    偷三陽野狼一二五、石橋、川崎等可載運貨物的機車，俗稱「武車」，這種車比
    較好銷，但沒有證據證明他偷，所以才於八十九年五月二十三日一大早凌晨開始
    跟監，最後查獲..... （問：你們跟監甲○○在火車站停車場時他有無與人交談
    ？）答：無，自始至終他均一人，甲○○一早從他家出門我們就一路跟到底，中
    間過程他無與人交談過」等語（分別見本院八十九年七月二十六日、八月十四日
    訊問筆錄），核與被告於警訊中自白之事實相符，其前開所稱係有位「戊○○」
    者，以五百元之代價囑伊搬運等辯解，已難置信。即依被告甲○○所陳「戊○○
    」者係住居於臺北縣板橋市○○路○段四七之一號乙址傳喚結果，該址並無「戊○○」之人，有本院退回之郵務送達公文封載明「無此人」存卷可稽，並經證人
    丙○○、丁○○按址查證確無其人屬實。再查，佔用道路廢棄車輛由警察機關、
    環境保護機關派員現場勘查認定後，張貼通知於車體明顯處，經四十八小時仍無
    人清理者，由環境保護機關先行移置至指定場所存放，佔用道路廢棄車輛認定標
    準查報處理及收取費用辦法第四條第一項定有明文。本件上述ＦＳＬ─二七五號
    機車係經被害人之夫楊福杉使用後暫停放於該停車場，其車體並未經張貼通知，
    自非廢棄之車輛，核與證人丙○○證稱：「環保局如要收購廢車，會先公告在該
    車上通知車主，且是廢棄車才處理，有車牌就不處理，當天查獲之ＦＳＬ─二七
    五號是有車號車主的車子」等語相符（見本院八十九年七月二十六日訊問筆錄）
    ，是被告辯稱係一環保清潔隊人員委託渠載運云云，尤難憑採。此外，復有被害
    人乙○○具領之贓物認領保管單及車籍作業系統－查詢認可資料各一紙附卷可稽
    ，被告上揭所辯，顯係徒託飾詞，不足採信，本件事證明確，被告竊盜犯行洵堪
    認定，自應依法論科。
二、核被告甲○○所為，係犯刑法第三百二十條第一項竊盜罪。爰審酌被告前有竊盜
    、贓物等多次前科紀錄，有臺灣高等法院檢察署刑案紀錄簡覆表附卷可按，雖非
    累犯，足見其素行欠佳，其昧貪行竊之犯罪動機、目的、手段，所生社會治安危
    害，犯後猶砌詞狡卸，益徵其了無悔意等一切情狀，量處如主文所示之刑，以示
    懲儆。
據上論斷，應依刑事訴訟法第二百九十九條第一項前段，刑法第三百二十條第一項，
罰金罰鍰提高標準條例第一條前段，判決如主文。
本案經檢察官呂永魁到庭執行職務
中      華      民      國    八十九    年      八      月    三十一    日
                                臺灣板橋地方法院刑事第六庭
            法  官  彭  松  江
右正本證明與原本無異。
如不服本判決，應於判決送達後十日內，向本院提出上訴狀。
                                        書記官  林  秀  惠
中      華      民      國    八十九    年      八      月    三十一    日
附錄本案論罪科刑法條全文
刑法第三百二十條
  意圖為自己或第三人不法之所有，而竊取他人之動產者，為竊盜罪，處五年以下有
期徒刑、拘役或五百元以下罰金。
  意圖為自己或第三人不法之利益，而竊佔他人之不動產者，依前項之規定處斷。
  前二項之未遂犯罰之。


司法院資訊處製作；財團法人民間司法改革基金會備份。
